

CONTACTO



+593 0960280801



bryan_cabezas@outlook.com





@david-criam

MÁS INFORMACIÓN

Licencia Tipo A Licencia Tipo B Idiomas

Español/Nativo Inglés/Básico

Habilidades

- Fotografía Básica
- Canva
- Social Media
- Servicio Al Cliente

REFENCIAS



CATALINA TIPANTUÑA GERENTE BARBOUR 0998132837



DAVID CABEZAS

ESPECIALISTA EN MARKETING DIGITAL & COMERCIO ELECTRÓNICO Y ASESOR COMERCIAL

SOBRE MÍ

Persona proactiva y comprometida con amplia experiencia en ventas y atención al cliente. Con habilidades sólidas en comunicación, resolución de problemas y cierre de ventas, brindando siempre un trato cordial, eficiente y orientado a la satisfacción del cliente.

EXPERIENCIA

Ventas y Atención al Cliente Botris Cia. Ltda

Barbour and Sons | Strelli Milano | Polo Ralph Lauren | Carolina Herrera - Abril 2022 - Presente

- · Asesoría personalizada
- Manejo de Caja con el Sistema Operativo Finan
 Time
- Gestión Personalizada

Ventas y Atención al Cliente Call It Spring | 2021 - 2022

- Atención al Cliente
- Manejo y Gestión de Bodega

Ventas y Atención al Cliente

- Atención en Tienda física
- Encargado de sección

EDUCACIÓN

TEGNÓLOGO EN MARKETING DIGITAL & COMERCIO ELECTRÓNIC Instituto Universitario Cordilleral Abril 2024- En curso

BACHILLER EN ADM EN SISTEMAS

Unidad Educativa Gran Bretaña 2010 - 2016